臺灣基隆地方法院基隆簡易庭小額民事判決　　九十一年度基小字第三三○號
　　原　　　告　甲○○○○○○○○○○理委員會
　　法定代理人　丙○○
　　訴訟代理人　丁○○
　　被　　　告　乙○
右當事人間請求給付管理費事件，本院判決如左：
    主      文
被告應給付原告新臺幣陸萬陸仟佰伍拾貳元，及自民國九十一年六月十八日起至清
償日止，按週年利率百分之五計算之利息。
訴訟費用新臺幣捌佰玖拾元由被告負擔。
本判決得假執行。
    事實及理由要領
一、原告本起訴請求被告給付新臺幣（下同）六萬七千八百六十元及自起訴狀繕本送
    達翌日起至清償日止，按年息百分之五計算之利息，於起訴狀繕本送達後，減縮
    訴之聲明請求被告給付六萬六千三百五十二元及自起訴狀繕本送達翌日起至清償
    日止，按年息百分之五計算之利息，合於民事訴訟法第二百五十五條第一項第三
    款之規定，應准予變更。
二、原告起訴主張其為基隆市○○路國產江山社區公寓大廈依法成立並經向主管機關
    報備之管理委員會，依該社區住戶規約之規定及管理委員會議之決議，區分所有
    權人應依登記之房屋坪數，按月以每坪四十元計算繳納管理費，每一停車位另按
    月加收二百四十元管理費。被告自民國八十七年九月三日起登記為該社區門牌號
    碼基隆市○○路一六五之十五號二樓房屋之所有權人，總坪數計三一．七坪，並
    有一停車位，為社區之區分所有權人，每月應繳管理費一千五百零八元，然被告
    自八十七年九月份起至九十一年五月份止均未繳納，已逾二期以上，累計積欠管
    理費六萬六千三百五十二元，經催告仍不給付，為此訴請被告如數給付。
三、被告抗辯其雖登記為基隆市○○路一六五之十五號二樓房屋之所有權人，但從未
    居住過該屋，並因原告拒絕讓其懸掛廣告而受有無法順利轉售該屋之損害，且被
    告之停車位有遭他人無權使用之油跡，顯見原告未善盡管理之責，不應命被告繳
    納全額管理費等語。
四、經查：
  (一)原告主張被告自八十七年九月三日起登記為國產江山社區公寓大廈門牌號碼基隆
    市○○路一六五之十五號二樓房屋之所有權人，總坪數計三一．七坪，並有一停
    車位，為社區之區分所有權人，依該社區住戶規約之規定及管理委員會議之決議
    ，區分所有權人應依登記之房屋坪數，按月以每坪四十元計算繳納管理費，每一
    停車位另按月加收二百四十元管理費，經計算結果，被告每月應繳管理費一千五
    百零八元，被告自八十七年九月份起至九十一年五月份止均未繳納之事實，業據
    原告提出被告之建物登記謄本一份、公寓大廈管理組織報備證明影本一份、住戶
    規約影本一份、國產江山社區繳費明細表影本一份為證，且為被告所不爭執，堪
    信屬實。
  (二)被告抗辯其未居住過該屋，無須繳納管理費等語，然被告既登記為該社區之區分
    所有權人，不論是否實際自住，依該社區住戶規約之規定及管理委員會議之決議
    ，即有繳納管理費之義務，並不得以未居住為由據以免除繳納管理費之義務。縱
    使被告認為未實際居住之區分所有權人因享受較少之管理服務，不應繳納與實際
    居住之區分所有權人同樣金額之管理費，而爭執先前所規定之管理費收取標準不
    合理，亦應由區分所有權人依照公寓大廈管理條例之規定召開區分所有權人會議
    重新議決，在未依法推翻原決議內容之情況下，各區分所有權人仍應受原決議結
    果之拘束，不容任為相反之主張。
  (三)被告另抗辯原告未善盡管理之責，任由其停車位遭他人無權使用，應減付管理費
    等語，惟按公寓大廈之公共基金應設專戶儲存，並由管理負責人或管理委員會負
    責管理，其運用應依區分所有權人會議之決議為之，公寓大廈管理條例第十八條
    第三項定有明文，由此可知公寓大廈之管理費等公共基金，係依區分所有權人會
    議決議之用途作為公寓大廈共同使用，管理委員會僅係管理機關，並未取得公共
    基金之所有權。次按公寓大廈管理委員會之組織及選任應於規約中定之；管理委
    員、主任委員、及管理負責人任期為一年；管理委員會應向區分所有權人會議負
    責，並向其報告會務；而管理負責人、主任委員、或管理委員無正當理由未執行
    區分所有權人會議決議事項者，應由主管機關處以罰鍰，同法第二十七條第一項
    、第二項、第三十六條、第三十八條第五款亦規定甚明，是管理委員會或管理委
    員既有執行區分所有權人會議決議之責，且向區分所有權人會議負責，倘其執行
    決議不力，自得以區分所有權人會議決議加以解任改選之，或由主管機關對其處
    以罰鍰，至於管理費係作為大廈共同使用，已如前述，自不得任由區分所有權人
    以管理委員會未善盡管理職責為由要求減付管理費。
  (四)至於被告抗辯原告拒絕讓其懸掛廣告而無法轉售房屋受有損害一節，公寓大廈管
    理條例第八條明定：「公寓大廈周圍上下、外牆面、樓頂平臺及防空避難室，非
    依法令規定並經區分所有權人會議之決議，不得有變更構造、顏色、使用目的、
    設置廣告物或其他類似之行為。住戶違反前項規定，管理負責人或管理委員會應
    予制止，並報請各該主管機關依第三十九條第一項第二款處以罰鍰後，住戶應於
    一個月內回復原狀。未回復原狀者，由主管機關回復原狀，其費用由該住戶負擔
    。」，是原告拒絕被告於該社區房屋外牆懸掛廣告，於法有據，並未損害被告之
    權利，不得據以為減免管理費之事由。
五、按區分所有權人或住戶積欠應繳納之公共基金或應分擔或其他應負擔之費用已逾
    二期或達相當金額，經定相當期間催告仍不給付者，管理負責人或管理委員會得
    訴請法院命其給付應繳之金額及遲延利息，公寓大廈管理條例第二十一條定有明
    文；又按遲延之債務，以支付金錢為標的者，債權人得請求依法定利率計算之遲
    延利息；對於利息，無須支付遲延利息；應付利息之債務，其利率未經約定，亦
    無法律可據者，週年利率為百分之五；給付有確定期限者，債務人自期限屆滿時
    起，負遲延責任；給付無確定期限者，債務人於債權人得請求給付時，經其催告
    而未為給付，自受催告時起，負遲延責任，其經債權人起訴，或依督促程序送達
    支付命令者，與催告有同一之效力，民法第二百三十三條第一項前段、第二項、
    第二百零三條、第二百二十九條第一項、第二項分別定有明文。從而，原告請求
    被告給付積欠之管理費六萬六千三百五十二元，及自起訴狀繕本送達被告之翌日
    即九十一年六月十八日起至清償日止，按年息百分之五計算之遲延利息，為有理
    由，應予准許。
六、本件係依小額訴訟程序為被告敗訴之判決，應依職權宣告假執行。
七、訴訟費用八百九十元（裁判費六百八十一元、送達郵費二百零九元）由被告負擔
    。
中　 　 華　　　民　　　國　　九十一　　年　　　七　　　月　　 十九 　　日
~B臺灣基隆地方法院基隆簡易庭
~B　　　　法　　　官　蔡佳玲
對於本件判決如有不服，應於收受送達後二十日內向本院提出上訴書狀，上訴於本院
合議庭，並按他造當事人之人數附俱繕本。
當事人之上訴，非以判決違背法令為理由不得為之，上訴狀應記載上訴理由，表明下
列各款事項：
（一）原判決所違背之法令及其具體內容。
（二）依訴訟資料可認為原判決有違背法令之具體事實。
中　　　華　　　民　　　國　　九十一　　年　　　七　　　月　　二十三　　日
~B　　　　法院書記官　陳碧玉
